# 非经常性损益问题

提问人：huangqianfang 时间：2018-04-30 19:21:42
拟上市公司， 2016 年 1 月收购一家与主营业务不相关产业公司，为了IPO，在 2017 年末出售了该公司。请问，在持有期间，该公司的损益是否应该认定为“非经常性损益”。希望大咖帮忙解答。

回答人：chenyiwei
鉴于该项收益具有偶发性且与正常经营业务无关，可以接受其作为非经常性损益，同时在利润表中作为“终止经营损益”列报。但是，如果该公司在持股期间为亏损，则认定非经常性损益要谨慎。